【裁判字號】    98,訴,983
【裁判日期】    980617
【裁判案由】    毒品危害防制條例
【裁判全文】
臺灣板橋地方法院刑事判決               98年度訴字第983號
公  訴  人  臺灣板橋地方法院檢察署檢察官
被      告  甲○○
上列被告因違反毒品危害防制條例案件，經檢察官提起公訴（九
十八度毒偵字第一二一九號），因被告於本院準備程序中為有罪
之陳述，經本院合議庭裁定以簡式審判程序審理，判決如下：
    主  文
甲○○施用第一級毒品，累犯，處有期徒刑拾月。又施用第二級
毒品，累犯，處有期徒刑肆月。應執行有期徒刑壹年。
    事  實
一、甲○○前曾於(一)民國九十一年間因犯傷害罪，經本院於九十
    一年十二月十六日以九十一年度易字第二○一六判決判處有
    期徒刑三月確定；復於九十一年間因犯搶奪等罪，經本院於
    九十一年十一月二十九日判決判處有期徒刑二年，嗣撤回上
    訴，於九十二年一月二十二日判決確定，上述二罪經更定執
    行刑為二年一月確定，而於九十三年七月一日縮短刑期假釋
    付保護管束，至同年八月十五日保護管束期滿視為執行完畢
    ；(二)又於九十四年間因違反職役職責案，經國防部北部地方
    軍事法院於九十四年九月一日以九十四年度信審字第一三七
    號判決判處有期徒刑一年確定，於九十五年五月二日徒刑執
    行完畢。再於(三)九十四年間因施用第一級毒品案件，經臺灣
    臺南地方法院於九十五年四月二十七日以九十五年度訴字第
    三二一號判決判處有期徒刑八月，嗣經撤回上訴後，於九十
    六年三月十四日判決確定，並經減刑為四月確定。(四)九十五
    年間因犯詐欺罪，經本院於九十五年八月二十四日以九十五
    年度簡字第四一一七號判決判處有期徒刑五月，並經減為二
    月又十五日確定。(五)於九十五年間因違反妨害兵役治罪條例
    案件，經本院於九十六年二月一日以九十五年度簡字第七二
    三三號判決判處有期徒刑四月，並經減為二月確定。以上(三)
    (四)(五)三罪經更定為應執行有期徒刑七月確定。(六)於九十五年
    間因施用第一級毒品案件，經本院於九十六年三月二十三日
    以九十五年度訴字第三三七三號判決判處有期徒刑十月，經
    減為五月確定。並(三)(四)(五)罪接續執行，於九十六年十一月二
    十二日執行完畢。
二、甲○○前於九十年間因施用毒品案件，經臺灣板橋地方法院
    以九十年度毒聲字第二九０九號裁定送勒戒處所觀察、勒戒
    後，認為無繼續施用毒品之傾向，於九十年八月六日執行完
    畢釋放出所，並由臺灣板橋地方法院檢察署檢察官於九十年
    八月六日以九十年度毒偵字第二九五二號為不起訴處分在案
    ；復於九十四年間因施用第一級毒品案件，經臺灣臺南地方
    法院以九十五年度訴字第三二一號判決判處有期徒刑八月，
    嗣經撤回上訴，減刑為四月確定；又於九十五年間因施用第
    一級毒品案件，經本院以九十五年度訴字第三三七三號判決
    判處有期徒刑十月，減為五月確定。詎仍不知悔改，(一)基於
    施用第一級毒品海洛因之犯意，於九十七年十一月二十一日
    晚間六時許，於臺北縣樹林市○○路某加油站廁所內，以將
    海洛因加水置入針筒內注射體內之方式，施用毒品第一級毒
    品海洛因一次。(二)基於施用第二級毒品甲基安非他命之犯意
    ，於九十七年十一月二十一日下午某時，在上址加油站廁所
    內，以將第二級毒品甲基安非他命放在玻璃球內，再加熱燒
    烤成煙而予吸食之方式，施用甲基安非他命一次。嗣於九十
    七年十一月二十二日下午五時三十五分許，在臺北縣樹林市
    ○○街三十巷十六弄四十號前，為警查獲。
三、案經臺北縣政府警察局新莊分局報告臺灣板橋地方法院檢察
    署官偵查起訴，本院於準備程序進行中，被告就被訴事實為
    有罪之陳述，經告知被告簡式審判程序之旨，並聽取當事人
    之意見後，裁定進行簡式審判程序。
    理  由
一、上揭犯罪事實，業據被告甲○○於本院準備程序中及審理時
    坦承不諱，且被告被查獲時，經警採取之尿液檢體，經臺灣
    檢驗科技股份有限公司檢驗後確呈毒品鴉片類、甲基安非他
    命陽性反應，有該公司九十七年十二月四日濫用藥物檢驗報
    告附卷可稽可資佐證。被告施用第一級毒品海洛因、第二級
    毒品甲基安非他命之犯行，即堪認定。
二、第查，甲○○前因施用毒品案件，經臺灣板橋地方法院以九
    十年度毒聲字第二九０九號裁定送勒戒處所觀察、勒戒後，
    認為無繼續施用毒品之傾向，於九十年八月六日執行完畢釋
    放出所，並由臺灣板橋地方法院檢察署檢察官於九十年八月
    六日以九十年度毒偵字第二九五二號為不起訴處分在案；復
    於九十四年間因施用第一級毒品，經臺灣臺南地方法院以九
    十五年度訴字第三二一號判決判處有期徒刑八月，減刑為四
    月確定；又於九十五年間因施用第一級毒品，經本院以九十
    五年度訴字第三三七三號判決判處有期徒刑十月，減為五月
    確定等情，有臺灣高等法院被告前案紀錄表在卷足憑，被告
    於觀察勒戒執行完畢釋放後，五年內再犯施用毒品之犯行，
    且經判刑確定，復於九十七年十一月二十一日分別施用第一
    級毒品海洛因、第二級毒品甲基安非他命而為警查獲，即非
    屬毒品危害防制條例第二十條第三項所定「五年後再犯」之
    情形，檢察官逕行起訴，要無不合（最高法院九十五年台上
    字一０七一號判決參照）。
三、核被告甲○○所為，係犯毒品危害防制條例第十條第一項之
    施用第一級毒品罪、同條例第二項之施用第二級毒品罪，其
    施用毒品前後之持有毒品行為，均應為施用之高度行為所吸
    收，均不另論罪。被告所犯施用施用第一級毒品罪、第二級
    毒品罪二罪間，犯意個別，行為互殊，應予分論併罰。被告
    有上揭事實欄記載之犯罪科刑及執行紀錄，有臺灣高等法院
    被告前案紀錄表附卷可考，其於受有期徒刑之執行完畢後，
    五年以內再犯有期徒刑以上之罪，為累犯，應依刑法第四十
    七條第一項之規定加重其刑。爰審酌被告之素行，多次漠視
    法令之禁制，恣意濫用毒品戕害己身，顯無悔改之意，惟於
    他人尚無明顯重大危害，及犯後坦承犯行，態度尚佳，並已
    有在服用美沙酮治療等一切情狀，分別量處如主文所示之刑
    ，並定其應執行刑，以資懲儆。
據上論斷，應依刑事訴訟法第二百七十三條之一第一項、第二百
九十九條第一項前段，毒品危害防制條例第十條第一項、第二項
，刑法第十一條前段、第四十七條第一項、第五十一條第五款、
，判決如主文。
本案經檢察官林俊峰到庭執行職務。
中    華    民    國    98    年    6     月    17    日
                  刑事六庭  法  官  潘  翠  雪
以上正本證明與原本無異。
如不服本判決，應於判決送達後10日內，向本院提出上訴狀。
                                書記官  江文彬
中    華    民    國    98    年    6     月    17    日
附錄本案論罪科刑法條全文：毒品危害防制條例第10條
施用第一級毒品者，處6 月以上5 年以下有期徒刑。
施用第二級毒品者，處3 年以下有期徒刑。


司法院資訊處製作；財團法人民間司法改革基金會備份。
